臺灣臺北地方法院交通事件裁定　九十六年度交聲字第一八四號
異　議　人
即受處分人　甲○○
上列異議人即受處分人因違反道路交通管理處罰條例案件，對於
臺北市交通事件裁決所於中華民國九十六年二月一日所為之處分
（原處分案號：北市裁二字第裁二二－Ｚ00000000號）
，聲明異議，本院裁定如下：
    主  文
異議駁回。
    理  由
一、按汽車行駛高速公路及快速公路，不得有在路肩上行駛之行
    為；又汽車在行駛途中，因機件故障或其他緊急情況無法繼
    續行駛時，應滑離車道，在路肩上停車待援，高速公路及快
    速公路交通管制規則第九條第一項第二款、第十五條第一項
    前段分別定有明文。次按汽車行駛於高速公路、快速公路或
    設站管制之道路，不遵使用限制、禁止、行車管制及管理事
    項之管制規則而未依規定使用路肩者，處汽車駕駛人新臺幣
    （下同）三千元以上六千元以下罰鍰，並予記違規點數一點
    ，道路交通管理處罰條例第三十三條第一項第九款、第六十
    三條第一項第一款亦有明定。
二、本件異議人即受處分人甲○○於民國九十五年十二月六日十
    五時五分許，駕駛王家鴻所有車號為ＣＩ—一六七五號自小
    客貨車，行經國道一號南下一五‧九公里至一六‧一公里處
    ，因有行駛外側路肩之違規行為，經內政部警政署國道公路
    警察局第一警察隊執勤員警攔停並掣單舉發，異議人於舉發
    通知單上所載應到案日期前向原處分機關即臺北市交通事件
    裁決所提出申訴，經原處分機關函請舉發單位調查結果，仍
    認上開違規事實明確，原處分機關則以異議人駕駛之車輛有
    行駛高速公路違規使用路肩之違規事實，依道路交通管理處
    罰條例第三十三條第一項第九款、第六十三條第一項第一款
    規定（裁決書漏引第一款，併予補充），裁處異議人罰鍰四
    千元，並記違規點數一點。
三、聲明異議意旨略以：駕駛人行經高速公路時，因匝道控制，
    發生車輛排檔不進無法變速，當下看到「南京東路右線」之
    標誌，即本能的把車輛開向外側路肩，並運用自己之汽車修
    理知識，先將車子熄火，把排檔打入二速，再開引擎行駛，
    以避免損失停車等待拖吊之費用，員警認為駕駛人之車輛外
    表無問題，並於開單後隨即駕車離開等情，實屬有誤云云。
四、經查：異議人甲○○於聲明異議狀中固坦承有於高速公路駕
    車行駛路肩之行為（見本院卷第四頁），而本件交通違規之
    舉發經過，經執勤員警於舉發單位函覆原處分機關調查結果
    時陳稱：九十五年十二月六日十五時五分，於國道一號公路
    南向一五‧九公里至一六‧一公里處，目睹ＣＩ—一六七五
    號車違規行駛路肩，當場依法攔停掣單舉發。駕駛人於當場
    並未表示車輛有異狀，且於員警掣單完畢後，即駕車離開，
    車輛並無問題等語，有內政部警政署國道公路警察局第一警
    察隊九十六年一月十七日公警一交字第０九五０一七二四三
    一號函附卷可憑（見本院卷第十頁）。又交通員警掣單舉發
    違反道路交通管理處罰條例所列之違規事實，本質上為行政
    處分，且本件亦無任何足資證明員警有捏造事實、違法取締
    之情事，則前揭執勤員警之證述自得採為本件異議人違規行
    為之證據。此外，縱異議人辯稱係車輛排檔故障等情屬實，
    惟一般有理性及智識之汽車駕駛人自應遵守首揭高速公路及
    快速公路交通管制規則第十五條之規定，將汽車駛離車道，
    並在路肩上停車救援，異議人捨此不為，而將車輛行駛於外
    側路肩，其違規行為足堪認定。
五、綜上所述，異議人確有於前揭時、地，在高速公路上駕車而
    行駛於路肩之違規行為，從而原處分機關依道路交通管理處
    罰條例第三十三條第一項第九款、第六十三條第一項第一款
    規定（裁決書漏引第一款，併予補充），裁處受處分人罰鍰
    四千元，核無違誤，本件異議為無理由，應予駁回。
據上論斷，應依道路交通案件處理辦法第十九條，裁定如主文。
中　　華　　民　　國　 九十六　 年 　三 　月　二十六　日
        　　　　  　　交通法庭法  官  劉煌基
以上正本證明與原本無異。
如不服本裁定，應於裁定送達後五日內向本院提出抗告狀。
                              書記官  陳豪達
中　　華　　民　　國　 九十六　 年 　三 　月　二十六　日
